【裁判字號】    95,抗,308
【裁判日期】    951123
【裁判案由】    停止執行
【裁判全文】
臺灣高等法院臺南分院民事裁定    95年度抗字第308號
抗  告  人  甲○○
上列抗告人因與相對人聯邦商業銀行股份有限公司間聲請停止執
行事件，對於中華民國95年8月8日臺灣臺南地方法院95年度聲字
第1007號所為裁定，提起抗告，本院裁定如下：
    主  文
抗告駁回。
抗告程序費用由抗告人負擔。
    理  由
一、按有回復原狀之聲請，或提起再審或異議之訴，或對於和解
    為繼續審判之請求，或提起宣告調解無效之訴，撤銷調解之
    訴，或對於許可強制執行之裁定提起抗告時，法院因必要情
    形，或依聲請定相當並確實之擔保，得為停止強制執行之裁
    定，強制執行法第18條第2項定有明文。又法院依強制執行
    法第18條第2項定擔保金額而准許停止強制執行之裁定者，
    該項擔保係備供債權人因停止執行所受損害之賠償，其數額
    應依標的物停止執行後，債權人未能即時受償或利用該標的
    物所受之損害額，或其因另供擔保強制執行所受之損害額定
    之，非以標的物之價值或其債權額為依據，此有最高法院91
    年度台抗字第429號、92年度台抗字第480號裁定意旨可資參
    照。
二、抗告人於原審聲請主張其與相對人間原法院93年度執字第28
    300號給付借款強制執行事件，已查封抗告人所有坐落臺南
    市○區○○段8地號土地及其上同段4110建號建物（門牌號
    碼臺南市○區○○路6號3樓之5），惟抗告人已向原法院提
    起95年度補字第200號債務人異議之訴等情，為此願供擔保
    請准裁定停止該強制執行程序云云。業據原法院查明屬實，
    認抗告人之聲請為有理由。乃審酌相對人請求強制執行之執
    行名義所示債權金額經清償後尚不足額新臺幣（下同）1,01
    4,372元，則相對人因停止執行所受之損害，自為相對人遲
    延收取期間內，依債權數額所計算法定利息之損失，而前開
    債務人異議之訴訴訟至第二審終結確定之期間可推定為3年4
    個月，依此計算，則相對人因停止強制執行未能即時受償之
    可能損失金額即為169,062元。而裁准抗告人供擔保169,062
    元後，原法院93年度執字第28300號給付借款事件之強制執
    行程序，於抗告人向原法院提起之債務人異議之訴事件判決
    確定前應暫予停止。揆諸上揭法律規定及其說明，原裁定並
    無不合。
三、抗告意旨略以抗告人連抗告費1千元還要向別人措來，擔保
    金十幾萬要從何而來，何況被查封之房屋也值有二百萬元，
    根本就不必再繳擔保金云云。惟查此乃抗告人主觀上經濟及
    信用能力問題，與本件抗告人聲請願供擔保及原法院據其聲
    請裁准之法律要件無關。且法院認定損害額並非以標的物之
    價值為依據，亦如上述。是抗告並無理由，應予駁回。
四、據上論結，本件抗告為無理由，應依強制執行法第30條之1
    、民事訴訟法第495條之1第1項、第449條第1項、第95條、
    第78條、裁定如主文。
中    華    民    國    95    年    11   月     23     日
                  民事第一庭  審判長法  官  林金村
                                    法  官  胡景彬
                                    法  官  林輝雄
上為正本係照原本作成。
不得再抗告。
中    華    民    國    95    年    11   月     23     日
                                    書記官  黃惠美
                                               K


司法院資訊處製作；財團法人民間司法改革基金會備份。
